【裁判字號】    98,審小上,79
【裁判日期】    981022
【裁判案由】    清償債務
【裁判全文】
臺灣高雄地方法院民事裁定            98年度審小上字第79號
上  訴  人  乙○○
被上訴人    甲○○
上列當事人間請求清償債務事件，上訴人對於民國98年9 月22日
本院鳳山簡易庭98年度雄小字第1642號第一審判決提起上訴，本
院裁定如下：
    主    文
上訴駁回。
第二審訴訟費用新臺幣壹仟伍佰元由上訴人負擔。
    理    由
一、按對於小額程序第一審判決之上訴，非以其違背法令為理由
    ，不得為之；又上訴狀內應記載上訴理由，表明下列各款事
    項：1.原判決所違背之法令及其具體內容。2.依訴訟資料可
    認為原判決有違背法令之具體事實，民事訴訟法第436 條之
    24第2 項、第436 條之25分別定有明文。故對小額訴訟程序
    之第一審判決提起上訴時，其上訴狀或理由書應具體指摘原
    判決有何不適用法規或適用法規不當之情形，並揭示該法規
    之條項或其內容；若係成文法以外之法則，應揭示該法則之
    旨趣；倘為司法院解釋或最高法院之判例，則應揭示該判解
    之字號或其內容；如依民事訴訟法第469 條第1 款至第5 款
    所列情形為理由時，其上訴狀或理由書應揭示合於該條款之
    事實。如其上訴狀未依此項方法表明理由，其上訴即不合法
    ，應駁回其上訴。
二、上訴意旨略以：上訴人並未告知被上訴人預借現金之密碼，
    縱有告知，被上訴人亦不得持系爭信用卡提領現金，且上訴
    人若無證據，何須浪費時間、金錢提告？被上訴人前曾要求
    上訴人向花旗銀行辦理VISA及MASTER信用卡，為其貸款，並
    將通信地址設於被上訴人位於高雄之戶籍地，被上訴人共向
    銀行借貸約有新臺幣（下同）80餘萬元，均以被上訴人手機
    聯繫銀行借款；97年8 月至12月間，皆係被上訴人自行繳卡
    帳，嗣自98年1 月起，被上訴人拒不繳付，上訴人乃將通信
    地址遷回妻子屏東住處，並辦理自動扣款；被上訴人至今尚
    未將VISA信用卡還給上訴人，上訴人因恐被上訴人繼續提領
    花用，故向銀行辦理止付停用。被上訴人有信用破產紀錄，
    詐欺行徑，且前科累累，自97年3 月起即要求上訴人為其作
    保，買汽車、機車、腳踏車等財物，並使用上訴人信用卡借
    貸數十萬元，及代購首飾、珠寶等，自98年1 月起即不認帳
    ，共詐取上訴人20萬元，現在刑事提告審理中，法官縱容被
    上訴人消遙法外，焉有公道、天理，爰依法提起上訴等語。
三、經查，上訴人所爭執之事項，業經原審依據花旗銀行信用卡
    月結單，認定系爭信用卡分於97年11月18日、12月16日以便
    利商店繳款方式清償合計46,531元之費用，且認被上訴人提
    領現金日均為繳款日前日，提領金額與清償金額相當，及本
    於經驗法則認定預借現金之密碼屬個人重要私密資訊，常人
    當會嚴密保管，進認被上訴人所以得知上訴人信用卡預借現
    金密碼，應係上訴人所告知，繼認被上訴人所主張係受上訴
    人委託代為處理信用卡費用一情為真；復認上訴人主張系爭
    信用卡均由被上訴人持卡消費，因被上訴人否認，依舉證責
    任分配原則，當由上訴人盡舉證之責，上訴人既無法舉證，
    所為主張自不可取等據以認定，此觀原審判決第2 頁至第3
    頁自明。上訴意旨就被上訴人於原審之陳述為指摘，並未具
    體指明審判決有如何不適用法規或適用法規不當，或有民事
    訴訟法第469 條第1 款至第5 款所稱當然違背法令之情事，
    及符合該條款要件之具體事實。自難認其已合法表明上訴理
    由，依首揭說明，應認其上訴為不合法。
四、復按於小額訴訟之上訴程序，法院為訴訟費用之裁判時，應
    確定其費用額，民事訴訟法第436 條之19第1 項、第436 條
    之32第1 項定有明文。本件第二審裁判費用為1,500 元，應
    由上訴人負擔，爰併為裁定如主文第二項所示。
五、據上論結，本件上訴為不合法，依民事訴訟法第436 之32第
    1 項、第2 項、第436 條之19第1 項、第444 條第1 項前段
    、第95條 、第78條，裁定如主文。
中    華    民    國    98    年    10    月    22    日
              民事第二庭  審判長法  官  陳嘉惠
                                法  官  秦慧君
                                法  官  張維君
以上正本係照原本作成。
本裁定不得抗告。
中    華    民    國    98    年    10    月    22    日
                                書記官  林怡君


司法院資訊處製作；財團法人民間司法改革基金會備份。
